【裁判字號】    98,裁,3263
【裁判日期】    981217
【裁判案由】    新型專利申請
【裁判全文】
最  高  行  政  法  院  裁  定
                                      98年度裁字第3263號
抗  告  人  甲○○
上列抗告人因與相對人經濟部智慧財產局間新型專利申請事件，
對於中華民國98年2月27日智慧財產法院97年度行專訴字第67號
裁定，提起抗告，本院裁定如下︰
    主  文
抗告駁回。
抗告訴訟費用由抗告人負擔。
    理  由
一、按抗告法院認抗告為不合法或無理由者，應為駁回抗告之裁
    定。
二、本件原裁定以：查抗告人於96年7月6日向相對人申請「多功
    能抽屜結構之改良」新型專利案，經相對人編為第00000000
    0號形式審查，以抗告人雖提出修正，惟申請專利範圍第1項
    未記載創作構成要件之連結關係，不符新型專利形式要件，
    而於97年5月15日以（97）智專一（四）04157字第09720250
    860號處分書為不予專利之處分。抗告人不服向經濟部提起
    訴願後，相對人以97年10月7日（97）智專一（四）04157字
    第09720537960號函自行撤銷上揭處分，經濟部以原處分已
    不存在而為不受理決定，並無不合，抗告人復提起行政訴訟
    即非合法。其提起之行政訴訟既不合法，即不得合併請求損
    害賠償或其他財產上給付。依首開說明，其起訴難認為合法
    ，應予駁回。
三、抗告意旨略謂：本案相對人於97年12月29日再次發文給抗告
    人為不為專利之處分，該處分違反行政程序法第5條規定。
    先前相對人所為不予專利之處分，致使抗告人於其他國家申
    請專利主張之優先權喪失，其損害已造成而無法回復。依行
    政訴訟法第7條規定，同一程序可以合併請求損害賠償。又
    依據訴願法第77條第6款規定，在訴願程序中所具備文件基
    礎作為受理或不受理決定，與可否提起行政訴訟無關，且本
    案行政處分依第92條第1項規定應為成立，並無行政訴訟法
    第107條第1項第10款情事，原裁定應無理由云云。
四、按「人民因中央或地方機關之違法行政處分，認為損害其權
    利或法律上之利益，經依訴願法提起訴願而不服其決定，或
    提起訴願逾3個月不為決定，或延長訴願決定期間逾2個月不
    為決定者，得向高等行政法院提起撤銷訴訟。」行政訴訟法
    第4條第1項定有明文。是提起撤銷訴訟，須以行政處分存在
    為前提，如無行政處分存在遽行提起行政訴訟，自非法之所
    許。訴願法第77條第6款亦規定，行政處分已不存在者，訴
    願機關應為不受理之決定。又行政訴訟法第7條固規定：「
    提起行政訴訟，得於同一程序中，合併請求損害賠償或其他
    財產上給付。」惟當事人主張因行政機關之違法行政行為受
    有損害，循序向行政法院提起行政訴訟，並依行政訴訟法第
    7條規定於同一程序中，合併請求損害賠償者，而案件經行
    政法院審理後，如認行政訴訟部分因有行政訴訟法第107條
    第1項第2款至第10款情形而不合法者，此時行政訴訟既經裁
    定駁回，其附帶提起賠償之訴部分，屬附帶請求之性質，非
    可單獨提起之行政訴訟，因而失所附麗，自得一併裁定駁回
    （本院98年6月份第1次庭長法官聯席會議決議參照）。本件
    原審因認抗告人對已不存在行政處分提起行政訴訟，於法不
    合，而裁定駁回，則抗告人依行政訴訟法第7條規定合併訴
    請損害賠償訴訟，因撤銷訴訟不合法，而失所附麗，乃裁定
    併予駁回，經核於法亦無不合。綜上所述，本件抗告意旨指
    摘原裁定違誤，難認為有理由，應予駁回。
五、據上論結，本件抗告為無理由。依行政訴訟法第104條、民
    事訴訟法第95條、第78條，裁定如主文。
中    華    民    國    98    年    12    月    17    日
                    最高行政法院第四庭
                        審判長法官  劉  鑫  楨
                              法官  鄭  小  康
                              法官  劉  介  中
                              法官  曹  瑞  卿
                              法官  陳  鴻  斌
以  上  正  本  證  明  與  原  本  無  異
中    華    民    國    98    年    12    月    18    日
                              書記官  張  雅  琴


司法院資訊處製作；財團法人民間司法改革基金會備份。
